

PERFIL

Desarrollador de software con experiencia en PHP, JavaScript, .NET, Python y Kotlin, así como en diversos frameworks asociados a cada lenguaje. Especializado en el diseño, instalación, pruebas y mantenimiento de sistemas, mi enfoque se centra en la eficiencia y la calidad de las soluciones tecnológicas.

CONTACTO

TELÉFONO: +57 3046415909

CORREO ELECTRÓNICO: <u>istivenlaiton@gmail.com</u>

AFICIONES

Deporte Cine y Teatro Aprendizaje continuo Desarrollo

JHOAN STIVEN LAITON CALDERON

Ingeniero de Sistemas

EDUCACIÓN

Universidad ECCI

2017 - 2023

Ingeniería de sistemas

Colegio Manuelita Sáenz

Bachiller Técnico con Especialidad en Gestión Ambiental y Producción Biotecnológica 2004 - 2014

Inicié desde primer grado en esta institución, finalizando 11 tuve la oportunidad de pertenecer en equipos de robótica, música, locución y tal vez el proyecto más grande de todos, la creación de nuestro propio cultivo de verduras.

EXPERIENCIA LABORAL

Aldia Logística – Analista de Desarrollo de Software

2018-12 – Actualmente

Administración y manteniendo de las aplicaciones, integración de clientes vía Rest API, Desarrollo de soluciones móviles y administración del sitio Web. Todo esto con PHP, JavaScript desde Angular y laravel.

Ideandina S.A.S

2018-02 - 2018-12

Creación y administración de sitios Web, Desarrollo de aplicaciones Móviles con Kotlin, creación de integraciones API.

Konecta

2017-09 - 2018-1

Servicio al Cliente telefónico con venta cruzada. Servicio prestado para la compañía Vodafone

DOMINIO DE LENGUAGES

